【裁判字號】    97,簡上,235
【裁判日期】    980113
【裁判案由】    排除侵害
【裁判全文】
臺灣板橋地方法院民事判決             97年度簡上字第235號
上  訴  人  乙○○
                      號
訴訟代理人  郭蕙蘭律師
被上訴人    臺灣電力股份有限公司
法定代理人  丙○○
訴訟代理人  丁○○
            甲○○
上列當事人間請求排除侵害事件，上訴人對於中華民國97年8 月
5 日本院板橋簡易庭97年板簡字第2287號第一審判決提起上訴，
經本院於97年12月30日言詞辯論終結，判決如下：
    主  文
上訴駁回。
第二審訴訟費用由上訴人負擔。
    事實及理由
壹、程序方面：
一、按在第二審訴訟程序，當事人不得提出新攻擊或防禦方法。
    但有下列情形之一者，不在此限：(一)因第一審法院違背法令
    致未能提出者。(二)事實發生於第一審法院言詞辯論終結後者
    。(三)對於在第一審已提出之攻擊或防禦方法為補充者。(四)事
    實於法院已顯著或為其職務上所已知或應依職權調查證據者
    。(五)其他非可歸責於當事人之事由，致未能於第一審提出者
    。(六)如不許其提出顯失公平者，民事訴訟法第447 條第1 項
    定有明文；此規定於簡易程序事件之上訴程序亦有準用，民
    事訴訟法第436 條之1 規定甚明。參諸民事訴訟法第447 條
    第1 項立法意旨可知，因第二審訴訟程序採行修正之續審制
    ，但仍無法避免及改正當事人輕忽第一審程序，遲至第二審
    程序始提出新攻擊防禦方法之情形，不但耗費司法資源，且
    造成對造當事人時間、勞力及費用之浪費，亦無法建構完善
    之金字塔型訴訟制度。為改正上述之缺點，合理分配司法資
    源，乃修正本條第一項規定，原則上禁止當事人於第二審提
    出新攻擊防禦方法。惟若一律不准當事人提出新攻擊或防禦
    方法，對於當事人權益之保護欠週，僅於但書規定例外得提
    出新攻擊防禦方法之情形。是該當民事訴訟法第447 條第1
    項但書所列6 款情形時，當事人始得於第二審程序中提出新
    攻擊或防禦方法。次按，未於準備程序主張之事項，除有下
    列情形之一者外，於準備程序後行言詞辯論時，不得主張之
    ：(一)法院應依職權調查之事項。(二)該事項不甚延滯訴訟者。
    (三)因不可歸責於當事人之事由不能於準備程序提出者。(四)依
    其他情形顯失公平者，民事訴訟法第276 條第1 項規定甚明
    。
二、查被上訴人於本院第二審準備程序後行言詞辯論時主張：臺
    灣電力股份有限公司新增設用戶配電場所設置規範第5 條第
    2 項第1 款規定「屋內配電場所不得與水槽或衛浴設備共用
    一道牆」、「配電場所不得有用戶自備管線穿過」。本件系
    爭供電設備設置於上訴人之臥房下方，顯與上訴人臥房內之
    衛浴設備共用同一道牆面，且該上下共用之牆面內尚有上訴
    人所居房屋之水管、電線等管線穿過，明顯與前開被上訴人
    自身制定之配電場所所設置規範有所齟齬，被上訴人將系爭
    變電箱設置於上訴人之臥房下方，其安全性難以確保，上訴
    人亦無法安心居住，對上訴人之權益影響不可謂不大等情，
    未曾於原審及本院第二審準備程序時提出，是上訴人所為此
    項主張為第二審程序所提出之新攻擊防禦方法至明。而上訴
    人於本院第二審程序所提出之此項主張，係以配電場所設置
    之位置是否適當為前提，核與上訴人於原審主張被上訴人無
    權占有上訴人及其他共有人所共有之土地設置系爭配電室，
    亦未依被上訴人與上訴人達成之協議，依約拆遷系爭配電室
    之基礎事實不同，自非屬在第一審已提出之攻擊或防禦方法
    所為之補充，應屬於第二審程序所提出之新攻擊防禦方法，
    此對被上訴人即有失衡平；且如不許上訴人提出，並無顯失
    公平之處，上訴人所提前揭新事項亦無合於民事訴訟法第27
    6 條第1 項、第447 條第1 項但書所列各款情形，其所提前
    揭新攻擊防禦方法或新事項，於法有違，自不應准許，本院
    就此即毋庸審酌之。
貳、實體方面：
一、本件上訴人主張：
  (一)上訴人起訴主張：民國93年10月間發生有感地震，上訴人在
    臺北縣板橋市○○路○段539巷12號住處（坐落臺北縣板橋市
    ○○○段202之1地號土地）聽聞轟然巨響後電力系統隨即中
    斷，經緊急聯絡被告進行搶修後，方發覺被上訴人竟在未經
    上訴人及其他共有人同意之情況下，於上址地下1 樓設置供
    電設備，為防此類變電箱爆炸事件再度發生影響全體住戶安
    全，上訴人請求被上訴人應儘速將供電設備拆遷至臺北縣板
    橋市○○路○段539巷前之空地，被上訴人亦承諾俟上訴人協
    助取得全體住戶同意認章，並經報臺北縣政府核准後，隨即
    將進行拆遷工程。上訴人遂逐一登門拜訪要求所有住戶簽名
    於申請書上，並於94年6月2日向臺北縣政府提出申請，而臺
    北縣政府亦於94年6月10日以北府工施字第0940430310號函
    載以：「查旨揭配電場所係屬於76板使字第1077號使用執照
    建物基地內之法定空地（私設通路側邊）上，惟經派員現場
    勘查結果，該私設通路為雙向出口，尚不致於妨礙汽車通行
    ，且經該地區建物全體住戶同意，又經臺灣電力公司南區營
    業處預審訖完畢，所附配電場圖說本府同意備查。」然被上
    訴人辦妥擬遷移之新設配電場所圖審，臺北縣政府亦如前所
    述同意備查後，被上訴人卻遲遲不為拆遷之工程，不僅有違
    與上訴人等全體住戶之協議，亦影響上訴人及其他土地共有
    人之財產上權益甚鉅。上訴人既係土地共有人之一，自得依
    民法第821條規定本於所有權作用，向無權占有土地之被上
    訴人為回復共有物之請求。而被上訴人雖陳稱系爭供電設備
    之裝設業已於76年間經建築物起造人張嘉佑等27人之同意設
    置，然其等與被上訴人間之協議核屬債權契約之性質，依據
    「債權相對性」之原則，上訴人無需繼受建築物起造人與被
    告間之設置協議之義務，故被告當不能援引其與第三人間之
    設置協議之債權關係，來對抗具物權對世效力之上訴人及其
    他共有人。是以被上訴人對於系爭供電設備之設置明顯係屬
    無權占有上訴人及其他共有人所共有之土地，上訴人自得本
    於土地共有人之身分，以一己之名義，向無權占有土地之被
    告為回復共有物之請求。其次，被上訴人既然與上訴人達成
    拆遷之協議，並經臺北縣政府同意備查，被上訴人自負有依
    約拆遷系爭供電設備之義務，是上訴人亦得本於兩造之契約
    請求被上訴人拆遷供電設備。為此，於原審依民法第767條
    、第821條規定，求為判決被上訴人應將坐落於臺北縣扳橋
    市○○路○段539巷12號地下1樓之供電設備遷移，並將土地
    返還上訴人及其他全體共有人等語。
  (二)上訴人上訴主張：
  1.上訴人未收受被上訴人於程序中所遞交之書狀繕本，致無法
    提出攻擊、防禦方法，難謂無審判程序之重大瑕疵：按「當
    事人因準備言詞辯論之必要，應以書狀記載其所用之攻擊或
    防禦方法，及對於他造之聲明並攻擊或防禦方法之陳述，提
    出於法院，並以繕本或影本直接通知他造。他造就曾否受領
    前項書狀繕本或影本有爭議時，由提出書狀之當事人釋明之
    。」民事訴訟法第265 條定有明文。復按「當事人提出之準
    備書狀，有使他造知悉其主張，而有充分時間對之提出攻擊
    或防禦方法，促進審判公平之作用。故當事人提出之準備書
    狀，若未經其將繕本或影本直接送達他造或未聲請由法院書
    記官為之送達，他造因不知準備書狀所載內容而無法於言詞
    辯論期日為適當攻防之提出者，法院即不得逕行為終結訴訟
    之言詞辯論。甲○○等人於原審準備程序終結前，未曾以其
    提出之房屋稅單(二)主張丙○○所提出之房屋稅單(一)不足為系
    爭一一０號攤位之證明，於準備程序終結後，始分別於九十
    三年三月八日及同月十五日提出準備書狀附房屋稅單(二)為證
    據方法為上開主張，惟該二份準備書狀繕本未經原審送達丙
    ○○，且甲○○等人未證明已經送達丙○○，原審逕行終結
    訴訟之言詞辯論，且因而為不利丙○○之認定，所踐行之程
    序難謂無重大瑕疵。」最高法院95年度台上字第636 號著有
    民事判決可資參照。查上訴人於96年11月11日前往臺灣板橋
    地方法院閱覽卷宗，始發現被上訴人曾提出1 份答辯書狀，
    惟上訴人從未收受任何被上訴人提出準備書狀繕本，且依訴
    訟繫屬中所提出之準備書狀，應將繕本或影本直接送達他造
    或聲請由法院書記官為之送達，上訴人自始不知被上訴人所
    提出之論據，而經原審法院逕行終結言詞辯論之訴訟予以判
    決，難謂無有重大瑕疵之疏漏，原審判決自難謂適當，顯有
    再重新審理之必要。
  2.按「審判長應注意令當事人就訴訟關係之事實及法律為適當
    完全之辯論。並應向當事人發問或曉諭，令其陳述事實、聲
    明證據、或為其他必要之聲明及陳述，其所聲明及陳述有不
    明瞭或不完足者，應令其敘明或補充之。此係審判長（或獨
    任法官）因定訴訟關係之闡明權，同時為其義務，故審判長
    對於訴訟關係未盡此項必要之處置，違背闡明之義務者，其
    訴訟程序即有重大瑕疵，基此所為之判決，亦屬違背法令，
    此觀民事訴訟法第一百九十九條第一項、第二項規定及本院
    四十三年台上字第一二號判例意旨即明。」最高法院96年台
    上字第2635號判決可考。查本件原審審理程序進行，於97年
    7 月22日通知上訴人為調解程序之進行，此程序通常不涉及
    法律意見之攻擊、防禦方法之陳述，僅由雙方當事人就事實
    爭議部分試行達成共識，是以上訴人即在未由訴訟代理人陪
    同下進行調解程序，詎料原審法院竟於調解程序之期日，逕
    行為言詞辯論程序之進行，無視於上訴人不諳法律意見之表
    達，且並未通知上訴人之訴訟代理人為充分言詞辯論，進而
    為訴訟程序終結，揆諸最高法院96年台上字第2635號判決，
    足徵原審法院有違民事訴訟法第199條規定，其所為之判決
    即屬違背法令。
  3.被上訴人答辯所引之自身內部營業規則，並不具外部法效力
    ，當不足以拘束上訴人及其他土地所有權人：
  按「臺電公司自訂之營業規則，既非法律亦非行政命令，臺
    電公司揀選其中之免責規定執詞抗辯，此部分所持見解，固
    亦核不足取。」、「被告一再抗辯「如欲遷移系爭供電設備
    ，原告應另行設置適當之配電場所，供移置供電設備」，無
    非係依據被告公司之營業規則第42、47條等規定，惟上揭規
    定既未規範供電設備不得遷移，且上揭規定性質上，乃係被
    告公司自己基於單方面營業之便利需要所制定之營業規則，
    欠缺法規命令之一般效力，並無強制之法律效力。故原告縱
    最後未能另行設置適當之配電場所以供遷移，被告主張依據
    自己之營業規則，即得對抗土地所有權人即原告，而有權繼
    續占用無須遷移，乃係片面對所有權人即原告之所有權行使
    ，添附法律以外之限制，亦屬無理由，難以採信。」此臺灣
    臺北地方法院90年度簡上字第672 號及臺灣臺南地方法院94
    年度訴字第279號分別作有民事判決可資參照。
  被上訴人據「臺灣電力公司營業規則」第7條前段及第47 條
    ：「用戶密集受環境限制，供電設備裝置困難時，或需以高
    壓供電之用戶，應於其土地上或建築物內提供適當之配電場
    (室)，供本公司永久裝設供電設備及變壓器，如不獲允，本
    公司得拒絕供電。」、「配電場所應盡量避免遷移。如確有
    遷移必要，申請人應另行設置適當之配電場所，供移至供電
    設備，並負擔變更設置費之半數。」之規定，主張其使用系
    爭土地設置配電場 (室)均屬合於法令之行為，有正當權源
    云云。惟依前開實務見解所示意旨，本件被上訴人依建築法
    及電業法之法令而單方面制定之營業規則，既非法令亦非行
    政命令，更無法律授權，是該營業規則顯欠缺法規命令之一
    般效力，實質上並無強制之法律效力，自不足以拘束上訴人
    及其他土地所有權人，是以被上訴人執此抗辯顯不足採。
  4.被上訴人所設置之供電設備並非僅供上訴人目前所居住之大
    樓使用，且雙方間互有營利收取費用及享有電力提供之對價
    利益，系爭供電設備遷移責任自不應僅由上訴人獨立承擔：
    經查，據配電室資料卡可知，設置於本件系爭地下室之供電
    設備非僅提供板橋市○○路○段539巷2至16號共40戶住戶使
    用，尚有板橋市○○路○段541及541-1號等至少10戶住戶亦
    共同蒙受電力供應之便利，則供電設備設置之潛藏危險性及
    因之所將對土地所有權人所造成之權利侵害，竟僅由上訴人
    所居大樓之住戶承擔，對上訴人復無任何補償措施之提出，
    其決策失衡之處乃至為明顯。再者，對於所享受電力供給之
    便利，上訴人均已依照被上訴人所決定之收費標準，按期繳
    納費用，以資做為供需對價，除此之外，被上訴人如欲上訴
    人忍受供電設備設置之不利益，在被上訴人僅屬公司法人性
    質之情況下，被上訴人自應設法採取協調商議之方式進行，
    而不得擬如行政機關動用國家強制力般，逕命上訴人無條件
    接受，亦或執與訴外人之使用約定，強令上訴人承受。除此
    之外，關於供電設備之拆遷，由於亦屬於被上訴人營業行為
    之一環，其他適當設置場所之找尋，核屬被上訴人自身之責
    任，上訴人既非被上訴人之公司職員，無有上下隸屬關係，
    並無義務代被上訴人尋覓處所，甚至代被上訴人取得擬遷入
    處之土地權人同意，被上訴人竟僅執毫無外部法律拘束效力
    之自身內部營業規則，強令上訴人獨自承擔尋覓拆遷處所之
    責任，並以上訴人未能完成尋覓之責任為由，悍然不顧對被
    上訴人之權益侵害，拒絕拆遷系爭供電設備，強佔盤據上訴
    人之財產不還，此業與強盜土匪之行徑無異等語。
二、被上訴人則以：
  (一)訴外人張嘉佑等27名住戶於民國75年11月3日為用電需要，
    出具「配電室（場）提供聲明書」，表示願依照建築技術規
    則及本公司營業規則規定，辦理坐落臺北縣板橋市○○路○
    段539巷12號地下1樓面積31.4平方公尺（建造執照號碼：75
    板建字第1554號）做為臺電配電室，同意無償提供本公司永
    久使用，以便闢為配電室 (場)，設置所需供電設備，俾供
    應上列房屋用電。其等且承諾嗣後如將該配電室（場）所有
    建築及土地讓售第3人，將負責切實告知受讓人上述聲明事
    項，本聲明書對其仍繼續有效，以免滋生紛擾。此並經臺北
    縣政府工務局76年7月29日76北工建字第10369號函同意准予
    備查。查「建築技術規則」及「臺灣電力公司營業規則」係
    分別由中央主管機關內政部及經濟部依建築法第97條及電業
    法第59條核定之法令，且係得限制所有人權利之法令（臺灣
    臺北地方法院94年度簡上字第69號判決參照）。故本件不論
    依上述起造人（即原土地所有人）出具之聲明書或依上述法
    令，本公司使用系爭土地設置配電室（場）均屬合於法令之
    行為，有正當權源，並非未經同意或無權占有。
  (二)上訴人請求遷移前述既設配電場所，惟依被上訴人營業規則
    第47條規定：「配電場盡量避免遷移。如確有遷移必要，申
    請人應另行設置適當之配電場所，供移置供電設備，並負擔
    變更設置費之半數。」又依被上訴人新增設用戶配電場所設
    置規範第6條：「配電場所設置於地面空地時，應屬於該建
    築物建造執照範圍之法定空地。」上訴人擬改遷之新設配電
    場所位置，雖經上訴人提具住戶簽名申請單，並經臺北縣政
    府94年6月10日以北府工施字第0940430310號函同意備查，
    惟因上訴人未取得該筆土地全數所有權人之同意，遂由上訴
    人出具切結承諾書，承諾告知該筆土地所有權人相關事項，
    負責一切法律責任與排除紛擾，事後如有他人異議，皆由立
    承諾書人解決，與本公司無涉。被上訴人於94年6月27日受
    理上訴人申請遷移配電場所手續，惟被上訴人於同年7月隨
    即接獲該社區住戶李俊毅等人陳情暫緩遷移，本公司即於同
    年7月20日寄發申請案件需請改善事項通知單予上訴人，故
    本案暫緩辦理。而依被上訴人之臺北南區營業處受理該案線
    路遷移登記單之承諾事項記載：「杆線遷移時，現場施工如
    有糾紛，由申請人負責自行解決，否則由本公司取消案件申
    請或變更設計」。嗣被上訴人於94年8月3日又接獲立法委員
    廖本煙服務處召開遷移協調會，決議由被上訴人先行設計施
    作遷移新設配電場所之基礎台，如有他人異議，則請上訴人
    負責協調。惟被上訴人於94年8月17日現場施作基礎板模時
    ，又遭住戶反對而無法順利進行，94年9月6日復由立法委員
    廖本煙服務處蘇淑貞主任召開說明會，邀集臺北縣議會曾文
    振議員服務處羅主任、板橋市振義里林樹根里長及社區住戶
    參加，會中因上訴人尚未與該土地全數區分所有權人及住戶
    就配電場所遷移達成共識，仍請上訴人與房地所有權人及住
    戶溝通協調確認無異議並認章後再行處理。故本公司非上訴
    人所稱「遲遲不為拆遷該配電場所」，係因上訴人未依先前
    出具之切結承諾書及線路遷移登記單承諾事項，排除紛擾及
    糾紛，致使工程無法順利進行等語置辯。並於原審聲明：駁
    回原告之訴。
三、本件經原審判決駁回上訴人之訴及假執行之聲請。上訴人不
    服原判決，提起上訴，上訴聲明為：(一)原判決廢棄。(二)被上
    訴人應將坐落於臺北縣扳橋市○○路○ 段539 巷12號地下1
    樓之供電設備遷移，並將土地返還上訴人及其他全體共有人
    。被上訴人答辯聲明為：上訴駁回。
四、本院之判斷：
  (一)本件原告主張上訴人於原審從未收受任何被上訴人提出之書
    狀繕本，原審逕行終結言詞辯論予以判決，難謂無有重大瑕
    疵之疏漏；原審法院於調解程序期日，逕行為言詞辯論程序
    之進行，無視於上訴人不諳法律意見之表達，且未通知上訴
    人之訴訟代理人為充分言詞辯論，進而為訴訟程序終結，有
    違民事訴訟法第199 條規定，其所為之判決即屬違背法令云
    云。按「當事人兩造於期日到場而調解不成立者，法院得依
    一造當事人之聲請，按該事件應適用之訴訟程序，命即為訴
    訟之辯論。但他造聲請延展期日者，應許可之。」，民事訴
    訟法第419 條第1 項定有明文。次按「關於言詞辯論所定程
    式之遵守，專以筆錄證之。」，民事訴訟法第219 條規定甚
    明。查本件原審97年7 月22日下午2 時21分調解程序之調解
    通知書，於同年6 月23日分別送達於上訴人本人及上訴人訴
    訟代理人郭蕙蘭律師之受僱人收受，此有送達證書2 紙存卷
    可憑（見原審卷第7 、8 頁），是以原審業已將本件原審調
    解期日合法通知上訴人及上訴人之訴訟代理人郭蕙蘭律師。
    而上訴人於原審之訴訟代理人郭蕙蘭律師於上開調解期日雖
    經合法通知未到場，惟上訴人本人已親自到場，此有報到單
    1 紙存卷可考（見原審卷第10頁），則原審進行調解程序顯
    與法無違。又觀諸原審97年7 月22日下午2 時21分調解程序
    筆錄記載「法官：本件調解不成立，報結。另分案審理。」
    、「聲請人：請求即為訴訟辯論。」、「法官：宣示命為訴
    訟之辯論。」（見原審卷第11頁）；另同日之言詞辯論筆錄
    記載「原告：訴之聲明及事實理由如訴狀所載。聲明陳述同
    前。」、「被告訴訟代理人：請求駁回原告之訴，訴訟費用
    由原告負擔。聲明陳述同前。」、「兩造：無其他主張及舉
    證，就調查證據之結果為辯論」，此有該調解及言詞辯論筆
    錄各1 份在卷可按（見原審卷第11、12頁），由此可徵，原
    審係依上訴人之聲請，於調解不成立後命即為訴訟之辯論，
    且於言詞辯論程序中已賦與兩造主張、舉證及辯論之機會，
    並無悖於上開程序規定，則上訴人以前詞置辯，即無足取。
  (二)本件上訴人主張系爭供電設備設置於坐落臺北縣板橋市○○
    ○段202之1 地號土地其上門牌號碼為臺北縣板橋市○○路○
    段539巷12號建物之地下1樓，被上訴人設置系爭供電設備係
    屬無權占有等事實，固據其提出上訴人與其他住戶請求被告
    拆遷之申請書、上開臺北縣政府函文、土地謄本等影本各1
    份及供電設備現場照片2張等件為證（見原審97年度訴字第
    1068號卷宗第9至15頁、第22頁以下）。被上訴人則否認無
    權占有，並以上情置辯。經查，被上訴人於上址設置系爭供
    電設備，係因上址房屋之起造人即訴外人張嘉佑等27人於75
    年11月3日出具配電室（場）提供聲明書，聲明由起造人等
    以其等坐落臺北縣板橋市○○○段202-1地號建築範圍內之
    地下室計面積31.4平方公尺，無償提供被上訴人永久使用，
    以便闢為配電室（場），設置所需供電設備，俾供應上列房
    屋用電等語，有被上訴人所提出而上訴人不爭執其真正之配
    電室（場）提供聲明書影本1份在卷可稽（見原審卷第27頁
    ）。是以被上訴人於上址設置系爭供電設備，顯有正當權源
    ，則被上訴人抗辯非無權占有等情，應屬可採，從而上訴人
    請求遷移系爭供電設備，並無理由。
  (三)又上訴人主張已與被上訴人達成拆遷之協議，並經臺北縣政
    府同意備查，被上訴人自負有依約拆遷系爭供電設備之義務
    ，上訴人亦得本於兩造之契約請求被上訴人拆遷供電設備等
    情，為被上訴人所否認，且以前詞抗辯，並提出上訴人所不
    爭執由上訴人簽立之切結承諾書、住戶陳請暫緩遷移之陳情
    書、變電設施搬遷事宜否決案、上訴人填載之線路遷移登記
    單等影本各1 份為證（見原審卷第53至55頁、第63至65頁）
    。觀諸上訴人簽立之切結承諾書及線路遷移登記單之內容，
    均記載上訴人為申請人，向被上訴人提出申請遷移配電場所
    之意旨，並無上訴人與被上訴人間已成立遷移配電場所之合
    意之內容；且上訴人並未舉證證明已與被上訴人達成拆遷之
    協議，則上訴人主張本於兩造之契約請求被上訴人拆遷供電
    設備等語，即乏依據，並不足採。是上訴人據此請求遷移供
    電設備，亦無理由。至上訴人請求傳喚證人李俊毅，以證明
    全體住戶均同意被上訴人拆遷系爭供電設備之事實，惟此項
    待證事實與本件並無關聯性；且若全體住戶均已同意被上訴
    人拆遷系爭供電設備，上訴人自得另備妥住戶同意之相關資
    料重行向被上訴人申請拆遷系爭供電設備，自無傳喚該證人
    之必要，附此敘明。
五、綜上所述，本件被上訴人之抗辯為可採，上訴人之主張尚無
    可取。從而，上訴人主張依民法第767條、第821條之規定，
    請求被上訴人應將坐落於臺北縣扳橋市○○路○ 段539 巷12
    號地下一樓之供電設備遷移，並將土地返還上訴人及其他全
    體共有人，即無理由。原審判決上訴人之訴及假執行之聲請
    均駁回，於法並無不合。上訴意旨指摘原判決不當，求予廢
    棄改判，為無理由，應駁回其上訴。
六、本件事證已明，兩造其餘攻擊、防禦方法及未經援用之證據
    ，經本院斟酌後，認為均不足以影響本判決之結果，自無一
    一詳予論駁之必要，併此敘明。
七、據上論結，本件上訴為無理由，依民事訴訟法第436 條之1
    第3 項、第449 條第1 項、第78條，判決如主文。
中    華    民    國    98    年    1     月    13    日
                  民事第二庭    審判長法  官  蕭胤瑮
                                      法  官  陳財旺
                                      法  官  張筱琪
以上正本證明與原本無異
本件不得上訴
中    華    民    國    98    年    1     月    13    日
                                      書記官  楊璧華


司法院資訊處製作；財團法人民間司法改革基金會備份。
